臺灣臺中地方法院刑事判決　　　　　　　　　　　　九十三年度交訴字第十四號
　　公　訴　人　臺灣臺中地方法院檢察署檢察官
　　被　　　告　甲○○
右列被告因公共危險案件經檢察官（九十二年度偵字第一九四六三號）經本院台中簡
易庭認不宜簡易判決處刑而改依通常程序審理後，判決如左：
    主      文
甲○○駕駛動力交通工具肇事，致人受傷而逃逸，處有期徒刑陸月，如易科罰金，以
參佰元折算壹日。
    事      實
一、甲○○於民國九十二年七月十五日一時三十分許，駕駛牌照號碼Ａ９－１００１
    號自用小客車，行駛至台中市○○區○○路靠近中清路地下道前，因行車速率過
    快自後方追撞由乙○○所駕駛牌照號碼Ａ６－５５８０號自用小客車，致使乙○
    ○所駕駛之自用小客車向前追撞上由丙○○所駕駛牌照號碼ＳＴ－９２９號自用
    大貨車，而乙○○因遭撞擊而受傷，有頭部外傷合併頭皮鈍傷、頭部鈍挫傷合併
    扭傷而送醫（傷害部分未具告訴），然甲○○卻仍駕駛其自用小客車離開現場，
    經乙○○記下車號，嗣於同年七月十七日經警循線查獲。
二、案經台中市警察局第六分局報請台灣台中地方法院檢察署檢察官偵查起訴。
    理      由
一、訊據被告甲○○固坦承於右揭時地發生車禍致被害人乙○○受傷之事實，惟辯稱
    ：「伊有留名片給被害人，並無肇事逃逸之意思」云云。惟查右揭犯罪事實，業
    據被告於警訊時坦承：「因對方說要等警方前來處理，因為我急著要至彰化處理
    私事所以未待警方處理時，就先行離去」，告訴人乙○○於警訊中指訴稱：「當
    時發生車禍之後，駕駛有下車，聽我要報案，就馬上逃離現場，對方沒有留下任
    何資料，當時該駕駛下車之後，滿身酒味而且態度很惡劣」等語，於本院審理時
    亦證稱：「被告走時，我有記下車號，沒有印象被告有留名片給我，我有向警察
    說被告有喝酒，被告未待警方來時就走，我很生氣」等語。證人丙○○於警訊中
    陳稱：「當時發生車禍之後駕駛有下車，聽到要報案就馬上逃離現場，對方沒有
    留下任何資料」等語，於本院審理時證稱：「被害人要叫警察時，被告還有在場
    ，警察尚未到被告就走」等，由以上之證人所述，被告有肇事逃逸之犯意甚明，
    被告所辯委無可採。本案事證明確，被告犯行堪予認定。
二、核被告甲○○所為係犯刑法第一百八十五條之四之肇事逃逸罪。爰審酌被告肇事
    致人受傷而逃逸，惡性非輕，惟被害人所受傷勢不重，且傷害部分已達成和解等
    一切情狀，量處如主文所示之刑，並諭知易科罰金之折算標準。
據上論斷，應依刑事訴訟法第四百五十二條、第二百九十九條第一項前段，刑法第一
百八十五條之四、第四十一條第一項前段，罰金罰鍰提高標準條例第二條，判決如主
文。
中    華    民    國      九十三     年      三       月      廿六      日
                                  臺灣臺中地方法院交通法庭
    審判長法官  許  金  樹
                                          法官  張  清  洲
                                          法官  郭  德  進
右正本證明與原本無異。
如不服本判決，應於判決送達後十日內向本院提出上訴狀( 應附繕本 )，上訴於臺灣
高等法院臺中分院。
                                          書記官
中    華    民    國      九十三     年      三       月       廿九     日
刑法第一百八十五條之四：
駕駛動力交通工具肇事，致人死傷而逃逸者，處六月以上五年以下有期徒刑。
                                                                        Ｂ
